【裁判字號】    97,聲再,34
【裁判日期】    980316
【裁判案由】    竊盜
【裁判全文】
臺灣高等法院花蓮分院刑事裁定          97年度聲再字第34號
聲  請  人
即受判決人  甲○○
上列聲請人因竊盜案件，對於中華民國97年12月2日本院97年度
上易字第95號第二審確定判決，聲請再審，本院裁定如下：
    主  文
再審之聲請駁回。
    理  由
一、聲請意旨略稱：本件原確定判決認定事實諸多違誤，顯然有
    下列足生影響於判決之重要證據漏未審酌，爰依刑事訴訟法
    第421條規定聲請：
（一）犯罪事實一部分：
  １、原確定判決引用一審判決以「被告坦承，當日所駕駛之車
      輛為一黑色休旅車」，又據證人吳榮庭之證述：「．．．
      有一男子駕駛黑色休旅車，前來問我是不是花蓮來的板車
      ．．．」，認被告甲○○事中負責接應，且事後負責處理
      贓物，惟二審函查被告甲○○與同案被告江祥傳於案發之
      民國（下同）95年間之所有車輛登記資料，已足資證明被
      告甲○○與被告江祥傳並無擁有任何黑色車輛，足認被告
      甲○○並非一審判決中所指之上開駕駛黑色休旅車的男子
      。又證人李源泉於警詢、鈞院之證述、證人吳榮庭於鈞院
      之證述，渠等無證稱案發當日見及被告，證人吳榮庭明確
      表示渠在臺北五股所見駕駛黑色休旅車之人並非被告甲○
      ○。至證人吳榮庭於警詢之指認，已明確表示無法切確指
      認被告，且依警詢筆錄所載，證人係應承辦警員之要求為
      被告相片之單一指認，指認程序是否合於正當法律程序，
      殊有疑義。
  ２．再者，依上揭證人均陳稱尚有另一人與同案被告江祥傳一
      同涉案，且該名人士並不在被告之列，恐係另有他人涉案
      未被查獲，惟一、二審判決似僅以被告事前可能知情，即
      驟認被告犯結夥三人之加重竊盜罪，顯有率斷之虞。而上
      開重要證據核屬本件是否屬「結夥三人」之加重竊盜成立
      與否之重要關鍵，一、二審判決卻漏未審酌。
（二）犯罪事實四部分：
  １．被告初認罪係念及其事前略可預見江祥傳將去偷這台堆高
      機，事後亦確實發生該竊案，故認自身有相當之責任，並
      非對竊盜犯罪事實為認罪。
  ２．再者，被告當時亦認自身應負相關責任，故願與公訴人為
      認罪協商，惟因對於本案花蓮部分仍為無罪答辯，故依法
      難以分割起訴書所載犯罪事實而為部分之認罪協商，尚難
      僅因被告考量為認罪協商之訴訟經濟或其他考量而為之陳
      述，即驟採為被告有罪判決之依據。
  ３．惟若被告所辯其於案發時並無在場偷取堆高機，亦無與其
      餘共同被告為犯意聯絡或客觀行為分擔，縱使伊曾去看系
      爭堆高機，縱有涉嫌竊盜幫助或牙保，亦難以竊盜罪相繩
      。參以同案被告江祥傳證述：甲○○沒有去現場，伊是與
      涂家華去偷的，伊會知道有那台堆高機是因為甲○○跟伊
      說有人欠他錢，涂家華與那台堆高機的所有人有債務糾紛
      ，所以伊才知道，是涂家華或是甲○○其中一人介紹伊的
      等語，亦可證被告僅係居中介紹，並無涉及竊盜犯行。
  ４．而證人李政憲於二審審理時亦證稱被告並未到竊盜現場，
      是該證述可證被告並非在場共同或參與分擔實施系爭竊盜
      行為之人，自難認定結夥三人之加重竊盜罪，此乃屬足以
      影響結夥三人加重竊盜罪成立與否之要件云云。
二、按刑事訴訟法第421條規定，不得上訴於第三審法院之案件
    ，除同法第420條第1項各款規定之情形外，其經第二審確定
    之有罪判決，如就足生影響於判決之重要證據漏未審酌者，
    亦得為受判決人之利益，聲請再審。該條所謂「重要證據」
    ，必須該證據足生影響於判決方有適用，即該證據已足認定
    受判決人應受無罪、或免訴、或輕於原審所認定之罪名方有
    其適用，如不足以推翻原審所認定罪刑之證據，即非屬影響
    原判決之重要證據。又所謂足生影響於判決之重要證據「漏
    未審酌」者，指該證據業經法院予以調查或經聲請調查而未
    予調查，致於該確定判決中漏未加以調查，而該證據如經審
    酌，顯足生影響該判決之結果，而為被告有利之判決而言。
    如當事人所提出之證據，不足以影響判決結果，或第二審法
    院依調查結果，本於論理法則、經驗法則，取捨證據後認定
    事實者，即難據以開始再審之程序。
三、經查：
（一）犯罪事實一部分：
  １、原確定判決依聲請人即被告甲○○（下稱被告）於警詢中
      自承：有於95年2月19日搭乘江祥傳駕駛之現代版黑色休
      旅車，一同至花蓮找江桂勇，且知道江祥傳當天有竊取一
      部挖土機；伊知道他們要去竊取怪手；他們在竊取好怪手
      時，江祥傳載伊與江桂勇、許志豪等人在市區旁碰面，伊
      當時有看到一台板車載著一部挖土機等語（見95年度偵字
      第2590號偵卷，下稱偵(一)卷，第57-58頁）。及證人吳榮
      庭於警詢證稱：江祥傳和一位男子駕駛豐田小客車，與自
      稱師傅者，帶李源泉去載一部挖土機，我在原地等候，載
      回之後，江祥傳和一位男子又開車帶我去載另一台挖土機
      ，我們在慈濟國小附近的社區繞了10分鐘，找不到挖土機
      ，後來車子停在慈濟國小附近，江桂勇就是自稱師傅者，
      被告甲○○好像就是與江祥傳同駕車之男子。載運挖土機
      返回台北途中，江祥傳要我將挖土機載往台北交流道等他
      ，約10分鐘後，有一位男子駕駛黑色休旅車前來詢問我是
      不是花蓮載運來的板車，並叫我跟著他後面把挖土機載往
      五股鄉○○路○段靠近山邊空地放置等語。證人江祥傳於
      偵查中亦證稱：有偷過一部堆高機及一部怪手（偷來的車
      輛由何人處理掉？）甲○○叫車把車輛載走等語（見95年
      度偵字第3208號偵卷，下稱偵(三)卷，第9頁）等情，足認
      被告事前知悉江祥傳與江桂勇要竊取挖土機（俗稱怪手）
      ，事中與江祥傳同車至竊案現場，事後引導吳榮庭至五股
      鄉停放挖土機，而認被告與江祥傳、江桂勇結夥三人竊盜
      ，核與論理法則、經驗法則並無違背。
  ２、被告雖指摘原確定判決未審酌被告甲○○與同案被告江祥
      傳於案發之95年間無黑色車輛之登記資料及證人吳榮庭、
      李源泉於鈞院均證稱案發當日未見及被告等語。惟查，證
      人吳榮庭於上開警詢已證述，江祥傳載伊與一名男子在慈
      濟國小附近社區繞了10分鐘等語，而慈濟國小在花蓮市○
      ○街178號。共犯江傳祥所使用之行動電話0000-000000號
      ，從95年2月19日晚間21時8分起至21時47分止，與人通話
      之基地台圍繞在花蓮市○○路○段866號4樓、建興街35號
      、德興街207號等處；被告甲○○使用之0000-000000號行
      動電話，從95年2月19日晚間21時14分起至21時52分止，
      與人通話之基地台亦在建國路2段405號、中央路4段286號
      、吉安段556號等處循環，有彼二人之行動電話通聯紀錄
      附於警卷可稽，而上開建興街35號、德興街207號、建國
      路2段、中央路4段286號、吉安段等基地台又均在慈濟國
      小附近，可見彼二人於該通話時段確同在慈濟國小附近社
      區繞行無誤，證人吳榮庭於警詢指認與江傳祥同車之男子
      是被告甲○○應可採信。又被告甲○○上開行動電話自95
      年2月20日17時14分至18時14分之通話基地台在五股鄉○
      ○路○段216號處，亦有前開通聯紀錄可查，可見其事後
      確實至放置贓車之場所無訛，則江祥傳證稱是甲○○叫車
      把車輛載走等語亦可採信。被告既自始至終均參與犯罪，
      則證人吳榮庭、李源泉於本院所為未見及被告之證述，即
      與事實不合，應屬迴護被告之詞，不足採信；而被告已自
      承當日有駕駛黑色休旅車，則該車屬誰，是否登記在被告
      或江祥傳名下，與案情無關，從而證人吳榮庭、李源泉上
      開證言及被告、江祥傳之車輛登記資料，非屬足以影響原
      判決之重要證據，原確定判決縱未予審酌，亦不影響對被
      告前開犯行之認定，被告執為再審理由，自不足取。
（二）犯罪事實四部分：
  １、被告於第一審第一次準備程序時即承認有和江祥傳要去偷
      該堆高機，且認罪，並表示均知情，只是實際下手偷竊者
      為葉玉男等語（第一審卷第59頁），於第二次準備程序時
      亦表示認罪等語（第一審卷第123頁），嗣於第三次準備
      程序始即否認犯行，並稱坦承部分只是承認有到現場，但
      未實際參與竊盜（第一審卷第149頁）云云。惟被告於警
      詢時，對於其案發當日以行動電話撥打同案共犯陳耀鳴行
      動電話通聯內容所製之監聽譯文，供承內容係陳耀鳴說他
      那台車沒辦法載，所以要回台南換車等語（見花市警刑字
      第0956003326號警卷，下稱警(四)卷，第12頁），亦據同案
      被告江祥傳於警詢時供承：於95年3月份某日凌晨1時許，
      葉玉男選擇好該部推高機後，葉玉男駕駛伊的休旅車，載
      同伊及涂家華、甲○○等4人前往關山鎮碾米廠，抵達現
      場後伊以該車升降機過高，沿路無法駛離為由，叫他們放
      棄竊取該車意圖，但葉玉男他們異口同聲說把升降機卸下
      就可以竊車，伊跟他們用自備螺絲起子、活動板手等工具
      將升降機卸下，然後葉玉男叫伊以該車原鑰匙發動，將該
      車竊走，先將該車駕駛到離碾米廠一公里遠路旁之竹林內
      藏放，第二天由甲○○聯絡陳耀鳴用大貨車將贓物載運；
      甲○○跟葉玉男都在指揮分工，選擇竊盜對象，然後我跟
      涂家華負責下手，呂勁霖、陳耀鳴負責銷贓，阿東都是把
      風或開車等語（見95年度偵字第2594號偵卷，下稱偵(五)卷
      ，第40、48頁），於偵查中亦證稱：其實甲○○也有參與
      ；有偷過一部堆高機及一部怪手；（偷來的車輛由何人處
      理掉？）甲○○叫車把車輛載走等語（見偵(五)卷第57頁、
      偵(三)卷，第9頁），復經同案共犯陳耀鳴於警詢時供認稱
      ：台東關山鎮德高里永豐69之4號失竊之堆高機案，參與
      人有伊、甲○○、江祥傳、甲○○的哥哥（阿東）、呂勁
      霖及甲○○的朋友，主要是甲○○指揮，江祥傳、阿東等
      負責保護甲○○及把風，另江祥傳也負責動手竊取，伊聯
      絡貨車司機後，由呂勁霖負責帶貨車司機到現場，竊得後
      由伊與呂勁霖押車回高雄；原先伊開伊家的一部3噸半的
      貨車前往，甲○○叫伊在民宿等，但之後伊的車噸位太小
      而無法成行並將使伊的貨車損壞，叫伊回去換大一點的車
      來，當時是95年3月23日凌晨3時許等語（見警(四)卷第100
      頁），另亦有同案共犯呂勁霖於警詢時供稱：陳耀鳴叫伊
      跟一個開大卡車的司機李政憲一起去台東載堆高機；在台
      東期間只有見過甲○○等語（見警(四)卷第46頁）在卷。
  ２、原確定判決依上開事證，認定被告甲○○確有參與該件竊
      盜犯行，核與論理法則、經驗法則無違。證人江祥傳嗣雖
      改稱被告沒有去現場及證人李政憲證稱被告不在現場云云
      ，與上開證言不符，應係事後迴護被告之詞，不足採信，
      則該等人之證詞，不足以影響原確定判決之結果，自難謂
      為重要證據，原確定判決未予採酌，難認是重要證據漏未
      審酌。
（三）被告以上述各情聲請再審，難認有再審之理由，應予駁回
      。
四、依刑事訴訟法第434條第1項，裁定如主文。
中    華    民    國    98    年    3     月    16    日
                          審判長法  官  謝志揚
                                法  官  劉雪惠
                                法  官  林鳳珠
以上正本證明與原本無異。
本件不得抗告。
                                書記官  徐文彬
中    華    民    國    98    年    3     月    16    日


司法院資訊處製作；財團法人民間司法改革基金會備份。
